# 20% 以下股权投资的核算问题

提问人：18610703131 时间：2021-12-15 10:05:28
是否能够仅凭派驻一名董事，就判断20%以下的股权投资用权益法核算

回答人：chenyiwei
请参考：《中审众环研究 2020 》之“问题3-1-55（对持股比例不到20%，但派一名董事的参股公司能否按权益法核算）”。